臺灣臺北地方法院交通事件裁定　　　　　　　　　九十一年度交聲字第一○四七號
　　聲明異議人
　　即受處分人　甲○○
右列受處分人因違反道路交通管理處罰條例案件，對臺北市交通事件裁決所於中華民
國九十一年七月十五日所為之處分（北市裁三字第駕裁二二—ＡＢＸ七一九一一九號
號），聲明異議，本院裁定如左：
    主  文
異議駁回。
    理  由
一、按汽車駕駛人，行經有燈光號誌管制之交岔路口闖紅燈者，處新臺幣一千八百元
    以上五千四百元以下罰鍰；汽車駕駛人有道路交通管理處罰條例第五十三條情形
    者，除依原條款處罰鍰外，並予記點三點，道路交通管理處罰條例第五十三條、
    第六十三條第一項第三款分別定有明文。
二、本件聲明異議人即受處分人甲○○於民國九十一年五月十二日晚上九時三十八分
    許，駕駛車牌號碼Ｇ六—五四七號營業用小客車在臺北市○○路○段由西往東行
    駛，途經承德路四段一七九巷口與基河路交岔口時，明知其行駛車輛所應依據之
    燈光號誌顯示紅燈，不遵守該燈光號誌之管制而闖紅燈右轉，為臺北市政府警察
    局士林分局文林派出所警員洪一銘當場取締以聲明異議人違反道路交通管理處罰
    條例第五十三條行經有燈光號誌管制之交岔路口闖紅燈之規定，開立北市警交大
    字第ＡＢＸ七一九一一九號之舉發通知單並指定應於九十一年五月二十七日前前
    往原處分機關臺北市交通事件裁決所聽候裁決或繳納罰鍰，經聲明異議人前往原
    處分機關依限申訴，原處分機關認聲明異議人確有上開交通違規行為，乃依據道
    路交通管理處罰條例第五十三條（裁決書贅載第一項）及第六十三條第一項第三
    款（裁決書漏載第三款）之規定裁處新臺幣二千七百元之罰鍰，並記違規點數三
    點。
三、訊據聲明異議人固坦承其於上開時、地確有駕車行經承德路四段一七九巷口與基
    河路交岔口時右轉進入基河路等情，惟矢口否認有何闖紅燈之行為，並辯稱：伊
    駕駛至該處時，有停在停止線後面等綠燈，當伊方向之號誌燈轉為綠燈時，伊遂
    依據綠燈而右轉，與伊同方向之行人也在過馬路，伊一右轉就被警察攔下云云，
    經查：證人洪一銘於本院調查中到庭證稱：當天伊與同事駕駛車輛恰停在聲明異
    議人所駕駛之計程車後等綠燈，該路口比較特別的是其中一個時向為行人專用之
    時向，即四面車道都是紅燈，僅有人行道顯示綠燈供行人過馬路，聲明異議人在
    該時向時就慢慢開車右轉進入基河路口等語（見本院九十一年九月二十四日訊問
    筆錄），而臺北市○○路○段一七九巷口與基河路交岔口自八十九年八月四日起
    ，每日下午四時三十分至晚上十二時止，燈號有三種時向，加入行人專用之時向
    ，亦即顯示行人專用時向時，行人可以過馬路而四方車輛均因其所應遵守之號誌
    燈顯示紅燈而不得通行，且本件交通違規時號誌燈並無故障情形，此分別有本院
    向臺北市政府交通控制中心承辦人員詢問之電話紀錄及臺北市交通管制工程處九
    十一年十月四日北市交工程字第○九一三二九三三七○號函在卷可資佐證，況聲
    明異議人於本院調查中自承其駕車右轉時，與其同方向之行人亦因綠燈而過馬路
    等語，足證臺北市○○路○段一七九巷口與基河路交岔口確有第三種時向即行人
    專用之時向，聲明異議人明知其於行人專用之時向顯示綠燈時不得右轉而不遵守
    號誌管制闖紅燈違規右轉，聲明異議人確有前開交通違規行為，實堪以認定。從
    而原處分機關依道路交通管理處罰條例第五十三條及第六十三條第一項第三款之
    規定裁處新臺幣二千七百元之罰鍰及記違規點數三點，核與上開規定並無違誤，
    本件聲明異議為無理由，應予駁回。據上論斷，應依道路交通案件處理辦法第十
    九條，裁定如主文。
中      華      民      國    九十一    年      十      月     十八     日
                              臺灣臺北地方法院交通法庭
                                        法  官  唐于智
右正本證明與原本無異。
如不服本裁定，應於裁定送達後五日內向本院提出抗告狀。
                                        書記官  陳俐妙
中      華      民      國    九十一    年      十      月     十八     日
